臺灣新北地方法院刑事判決
111年度審易字第1628號
公  訴  人  臺灣新北地方檢察署檢察官
被      告  陳宗庭


                    （現另案於法務部矯正署臺北看守所羈押中）
上列被告因詐欺案件，經檢察官提起公訴（111年度偵字第1967
號、第8170號），被告於準備程序中對被訴事實為有罪陳述，本
院合議庭裁定由受命法官獨任行簡式審判程序，並判決如下：
    主  文
己○○犯如附表「罪名及宣告刑」欄所示之罪，各處如附表「罪名
及宣告刑」欄所示之刑，並分別諭知如附表「沒收」欄所示之沒
收。附表編號1、3、4、5、7、8所示之罪（共陸罪），應執行有
期徒刑壹年貳月，如易科罰金，以新臺幣壹仟元折算壹日；附表
編號2、6所示之罪（共貳罪），應執行有期徒刑壹年肆月。
    事  實
一、己○○明知自己並無販售遊戲卡牌或周邊商品之真意，竟意圖
    為自己不法之所有，分別為下列犯行：
　㈠基於詐欺得利之犯意，於民國110年3月間某日，以不詳設備
    連接網際網路後以名稱「連妤婕」登入社群網站臉書，瀏覽
    陳○堯（96年12月生，姓名年籍資料詳卷）張貼欲收購遊戲
    王卡片之貼文後，主動以臉書私訊聯繫陳○堯，佯稱有意以
    新臺幣（下同）2萬2,000元之價格出售遊戲王卡片3張云云
    ，致陳○堯陷於錯誤，與己○○約定以2萬2,000元購買遊戲王
    卡片3張，並同意先支付1萬元，餘款待貨到再付清；因己○○
    另以LINE通訊軟體暱稱「誠一贏到開奔馳」向高美足（所涉
    詐欺等部分業經檢察官另為不起訴處分確定）以1萬元之價
    格購買遊戲點數，高美足因此將其申設之永豐商業銀行帳號
    156004****5203號帳戶（完整帳號詳卷，下稱高美足永豐銀
    行帳戶）帳號告知己○○供其匯款，己○○遂將高美足永豐銀行
    帳戶帳號告知陳○堯，陳○堯即於110年4月17日16時許、19時
    17分許，以其母童○繡（姓名詳卷）申設之臺灣中小企業銀
    行帳戶分別轉帳3,000元、7,000元（共計1萬元）至高美足
    永豐銀行帳戶內，己○○因此獲得免予支付遊戲點數價金1萬
    元予高美足之利益。嗣因陳○堯轉帳付款後未收到購買之遊
    戲王卡片，查覺有異報警處理，始查悉上情。
　㈡基於以網際網路對公眾散布而詐欺得利之犯意，於110年4月2
    2日8時17分前某時許，以不詳設備連接網際網路後以名稱「
    陳政傑」登入社群網站臉書，在臉書社團「遊戲王卡自由交
    易區」公開刊登販售遊戲王卡之不實訊息，致丁○○瀏覽上開
    訊息後陷於錯誤，與己○○聯繫並約定以2,400元之價格購買
    遊戲王卡；因己○○另以LINE通訊軟體暱稱「誠一贏到開奔馳
    」名義向高美足以2,400元之價格購買遊戲點數，高美足因
    此將其上開永豐銀行帳戶帳號告知己○○供其匯款，己○○遂將
    高美足永豐銀行帳戶帳號告知丁○○，丁○○即於同日19時37分
    許，轉帳2,400元至高美足永豐銀行帳戶內，己○○因此獲得
    免予支付遊戲點數價金2,400元予高美足之利益。
　㈢基於詐欺得利之犯意，於110年4月26日19時41分許前之某時
    ，以不詳設備連接網際網路後以名稱「陳政傑」登入社群網
    站臉書，瀏覽丁○○在「遊戲王卡自由交易區」社團張貼欲收
    購遊戲王桌墊之貼文後，主動以臉書私訊聯繫丁○○，佯稱有
    意以4,500元之價格出售遊戲王桌墊云云，致丁○○陷於錯誤
    ，與己○○約定以4,500元購買遊戲王桌墊；因己○○另以LINE
    通訊軟體暱稱「誠一贏到開奔馳」向高美足以4,500元之價
    格購買遊戲點數，高美足因此將其上開永豐銀行帳戶帳號告
    知己○○供其匯款，己○○遂將高美足永豐銀行帳戶帳號告知丁○○，丁○○即於同日19時41分許，轉帳4,500元至高美足永豐
    銀行帳戶內，己○○因此獲得免予支付遊戲點數價金4,500元
    予高美足之利益。嗣因丁○○轉帳付款後未收到上述購買之遊
    戲王卡片、遊戲王桌墊，查覺有異報警處理，始查悉上情。
　㈣基於詐欺得利之犯意，於110年4月28日15時52分許，以不詳
    設備連接網際網路後以名稱「陳政傑」登入社群網站臉書，
    瀏覽辛○○在「遊戲王卡自由交易區」社團張貼欲收購卡牌之
    貼文後，主動以臉書私訊聯繫辛○○，佯稱有意以8,000元之
    價格出售卡牌云云，致辛○○陷於錯誤，與己○○約定以8,000
    元購買卡牌，並同意先支付4,000元，餘款待貨到再付清；
    因己○○另以LINE通訊軟體暱稱「誠一贏到開奔馳」向高美足
    以4,000元之價格購買遊戲點數，高美足因此將其上開永豐
    銀行帳戶告知己○○供其匯款，己○○遂將高美足永豐銀行告知
    辛○○，辛○○即於同日17時5分許，轉帳4,000元至高美足永豐
    銀行帳戶內，己○○因此獲得免予支付遊戲點數價金4,000元
    予高美足之利益。嗣因辛○○轉帳付款後未收到購買之卡牌，
    查覺有異報警處理，始查悉上情。　
　㈤基於詐欺得利之犯意，於110年4月28日20時許，以不詳設備
    連接網際網路後以名稱「陳政傑」登入社群網站臉書，瀏覽
    戊○○在「寶可夢PTCG中文版卡牌交易社」社團張貼欲收購寶
    可夢實體卡之貼文後，主動以臉書私訊聯繫戊○○，佯稱有意
    以1張1,700元之價格出售寶可夢實體卡云云，致戊○○陷於錯
    誤，與己○○約定以2萬8,860元購買寶可夢實體卡；因己○○另
    以LINE通訊軟體暱稱「誠一贏到開奔馳」向高美足以2萬6,8
    60元之價格購買遊戲點數，及應允退還另名買家薛庭豪款項
    2,000元，高美足因此將其上開永豐銀行帳戶、薛庭豪則將
    其母薛素霞（所涉詐欺等罪嫌業經臺灣高雄地方檢察署檢察
    官以111年度偵字第12789號為不起訴處分確定）擔任負責人
    之沐夏地板有限公司（下稱沐夏公司）申設之中國信託商業
    銀行帳號4955****7921號帳戶（完整帳號詳卷）帳號告知己○○供其匯款，己○○遂將高美足永豐銀行及沐夏公司中國信託
    銀行帳戶帳號告知戊○○，戊○○即分別於110年4月29日15時6
    分許、同年月30日0時6分許、同年5月2日19時19分許，分別
    轉帳6,860元、7,000元、1萬3,000元至高美足永豐銀行帳戶
    ；於同年月30日0時2分許，轉帳2,000元至沐夏公司中國信
    託銀行帳戶內，己○○因此獲得免予支付遊戲點數價金予高美
    足及退款予薛庭豪之利益（起訴書漏載薛庭豪部分之事實，
    業經公訴檢察官當庭補充）。嗣因戊○○轉帳付款後未收到購
    買之寶可夢實體卡，查覺有異報警處理，始查悉上情。
　㈥基於以網際網路對公眾散布而詐欺得利之犯意，於110年4月2
    9日11時48分前某時許，以不詳設備連接網際網路後以名稱
    「陳政傑」登入社群網站臉書，在「寶可夢PTCG中文版卡牌
    交易社」社團公開刊登販售寶可夢卡片之不實訊息，致甲○○
    瀏覽上開訊息後陷於錯誤，與己○○聯繫並約定以7,960元之
    價格購買寶可夢卡片；因己○○以LINE通訊軟體暱稱「誠一贏
    到開奔馳」名義向高美足以4,900元之價格購買遊戲點數，
    及應允退還另名買家羅志航（所涉詐欺等罪嫌業經檢察官另
    為不起訴處分確定）款項3,060元，高美足因此將其上開永
    豐銀行帳戶、羅志航則將其申設之郵局帳號012106****2085
    號帳戶（完整帳號詳卷，下稱羅志航郵局帳戶）帳號告知己○○供其匯款，己○○遂將高美足永豐銀行及羅志航郵局帳戶帳
    號告知甲○○，甲○○即分別於同日11時48分許、14時14分許，
    轉帳3,060元、4,900元至羅志航郵局帳戶、高美足永豐銀行
    帳戶內（共計7,960元），己○○因此獲得免予支付遊戲點數
    價金予高美足及退款予羅志航之利益。嗣因甲○○轉帳付款後
    未收到購買之寶可夢卡片，查覺有異報警處理，始查悉上情
    。
　㈦基於詐欺得利之犯意，於110年4月30日11時12分前之某時許
    ，以不詳設備連接網際網路後以名稱「陳政傑」登入社群網
    站臉書，瀏覽乙○○在「寶可夢PTCG中文版卡牌交易社」社團
    張貼欲收購寶可夢卡片之貼文後，主動以臉書私訊聯繫乙○○
    ，佯稱有意以8,000元之價格出售寶可夢卡片5張云云，致乙○○陷於錯誤，與己○○約定以8,000元購買寶可夢卡片；因己○○另以LINE通訊軟體暱稱「誠一贏到開奔馳」向高美足以8,0
    00元之價格購買遊戲點數，高美足因此將其上開永豐銀行帳
    戶帳號告知己○○供其匯款，己○○遂將高美足永豐銀行告知乙○○，乙○○即於同日11時12分許，匯款8,000元至高美足永豐
    銀行帳戶內，己○○因此獲得免予支付遊戲點數價金8,000元
    予高美足之利益。嗣因乙○○轉帳付款後未收到購買之寶可夢
    卡片，查覺有異報警處理，始查悉上情。
　㈧基於詐欺得利之犯意，於110年5月1日11時30分許，以不詳設
    備連接網際網路後以名稱「黃柏源」登入社群網站臉書，瀏
    覽庚○○在「遊戲王卡自由交易區」社團張貼欲收購遊戲王卡
    片之貼文後，主動以臉書私訊聯繫庚○○，佯稱有意以6,200
    元之價格出售遊戲王卡片云云，致庚○○陷於錯誤，與己○○約
    定以6,200元購買遊戲王卡片；因己○○另以LINE通訊軟體暱
    稱「誠一贏到開奔馳」向高美足以6,200元之價格購買遊戲
    點數，高美足因此將其上開永豐銀行帳戶帳號告知己○○供其
    匯款，己○○遂將高美足永豐銀行告知庚○○，庚○○即於同日23
    時45分許，匯款6,200元至高美足永豐銀行帳戶內，己○○因
    此獲得免予支付遊戲點數價金6,200元予高美足之利益。嗣
    因庚○○轉帳付款後未收到購買之遊戲王卡片，查覺有異報警
    處理，始查悉上情。　
二、案經陳○堯之母童○繡、丁○○、辛○○、戊○○、乙○○、庚○○訴由
    新北市政府警察局三重分局；甲○○訴由新北市政府警察局新
    莊分局報告臺灣新北地方檢察署檢察官偵查起訴。
　　理  由
一、按除被告所犯為死刑、無期徒刑、最輕本刑為3年以上有期
    徒刑之罪或高等法院管轄第一審案件者外，於第一次審判期
    日前之準備程序進行中，被告先就被訴事實為有罪之陳述時
    ，審判長得告知被告簡式審判程序之旨，並聽取當事人、代
    理人、辯護人及輔佐人之意見後，裁定進行簡式審判程序，
    刑事訴訟法第273條之1第1項定有明文。經核本件被告所犯
    係死刑、無期徒刑、最輕本刑為3年以上有期徒刑以外之罪
    ，其於準備程序中就被訴之事實為有罪陳述，經法官告知簡
    式審判程序之旨，並聽取公訴人及被告之意見後，本院合議
    庭依刑事訴訟法第273條之1第1項規定，裁定由受命法官獨
    任進行簡式審判程序，合先敘明。
二、上揭犯罪事實，業據被告己○○於警詢、偵查及本院審理時均
    坦承不諱，核與證人即告訴人童○繡、辛○○、戊○○、甲○○、
    乙○○、庚○○於警詢時、告訴人丁○○、證人高美足、羅志航於
    警詢及偵查中證述之情節相符，復有高美足永豐銀行帳戶客
    戶基本資料及交易明細、高美足提出與被告通訊軟體LINE對
    話紀錄各1份（見111年度偵字第8170號偵查卷【下稱偵一卷
    】第69頁至第82頁、第94頁至第113頁）；告訴人童○繡之內
    政部警政署反詐騙諮詢專線紀錄表、新北市政府警察局永和
    分局警備隊受理詐騙帳戶通報警示簡便格式表、金融機構聯
    防機制通報單、臺灣中小企業銀行存摺內頁影本各1份、通
    訊軟體Messenger對話紀錄擷圖5張（事實欄一、㈠部分，見
    偵一卷第189頁、第191頁、第193頁、第195頁、第199頁、
    第201頁至第209頁、第211頁、第213頁）；告訴人丁○○之內
    政部警政署反詐騙諮詢專線紀錄表、新北市政府警察局淡水
    分局中山路派出所受理詐騙帳戶通報警示簡便格式表各1份
    、臉書頁面及通訊軟體Messenger對話紀錄擷圖14張、轉帳
    交易明細表翻拍照片2張（事實欄一、㈡、㈢部分，見偵一卷
    第115頁、第117頁、第119頁至第126頁）；告訴人辛○○之內
    政部警政署反詐騙諮詢專線紀錄表、臺北市政府警察局松山
    分局三民派出所受理詐騙帳戶通報警示簡便格式表、受（處
    ）理案件證明單、受理各類案件紀錄表、通訊軟體Messenge
    r對話紀錄、中國信託銀行自動櫃員機交易明細表各1份（事
    實欄一、㈣部分，見偵一卷第147頁、第149頁、第151頁、第
    153頁至第163頁、第165頁）；告訴人戊○○之內政部警政署
    反詐騙諮詢專線紀錄表、臺北市政府警察局中山分局長春路
    派出所受理詐騙帳戶通報警示簡便格式表、受理各類案件紀
    錄表各1份、臉書頁面及通訊軟體Messenger對話紀錄、網路
    銀行轉帳紀錄翻拍照片共9張、臺灣高雄地方檢察署檢察官1
    11年度偵字第12789號不起訴處分書1份（事實欄一、㈤部分
    ，見偵一卷第129頁至第131頁、第133頁、第135頁、第137
    頁至第141頁、第143頁；本院卷第89頁至第92頁）；告訴人
    甲○○之內政部警政署反詐騙諮詢專線紀錄表、新北市政府警
    察局蘆洲分局延平派出所受理詐騙帳戶通報警示簡便格式表
    、金融機構聯防機制通報單、受（處）理案件證明單、受理
    各類案件紀錄表、羅志航郵局帳戶基本資料及交易明細各1
    份、臉書頁面及通訊軟體Messenger對話紀錄擷圖10張（事
    實欄一、㈥部分，見111年度偵字第1967號偵查卷第35頁、第
    37頁、第39頁、第41頁、第43頁、第45頁、第49頁至第57頁
    、第77頁至第82頁）；告訴人乙○○之內政部警政署反詐騙諮
    詢專線紀錄表、新竹市政府警察局第二分局東勢派出所受理
    詐騙帳戶通報警示簡便格式表、網路銀行轉帳資料各1份（
    事實欄一、㈦部分，見偵一卷第167頁、第169頁、第171頁）
    ；告訴人庚○○之內政部警政署反詐騙諮詢專線紀錄表、新北
    市政府警察局汐止分局社后派出所受理詐騙帳戶通報警示簡
    便格式表、受（處）理案件證明單、受理各類案件紀錄表各
    1份、通訊軟體Messenger對話紀錄及網路銀行轉帳紀錄擷圖
    共8張（事實欄一、㈧部分，見偵一卷第175頁、第177頁、第
    179頁至第182頁、第183頁、第185頁）附卷可資佐證，足認
    被告前開自白均與事實相符，應可採信。本件事證明確，其
    犯行均堪認定，應依法論科。
三、論罪科刑：
  ㈠按刑法第339條第1項、第2項分別規定詐欺取財及詐欺得利罪
    ，前者之行為客體係指財物，後者則指取得債權、免除債務
    、延期履行債務或提供勞務等財物以外之財產上不法利益（
    最高法院86年度台上字第3534號判決意旨參照）。本案被告
    如事實欄一、㈡、㈥所示犯行，均係於臉書社團內刊登不實販
    售商品訊息，使瀏覽該臉書社團貼文之不特定人均可獲悉該
    不實內容而與其聯繫交易，係以網際網路同時對不特定多數
    之公眾施以詐術；另被告如事實欄一、㈠至㈧所示犯行，係分
    別指示被害人陳○堯、告訴人丁○○、辛○○、戊○○、甲○○、乙○○、庚○○轉帳至高美足、沐夏公司、羅志航之上開帳戶內，
    藉此免除其本應支付高美足遊戲點數價金或退款薛庭豪、羅
    志航之債務，被告本案各次犯行所詐得者應均為財產上之不
    法利益。
　㈡是核被告如事實欄一、㈠、㈢、㈣、㈤、㈦、㈧所為，均係犯刑法
    第339條第2項之詐欺得利罪；如事實欄一、㈡、㈥為，均係犯
    同法第339條之4第1項第3款之以網際網路對公眾散布而犯詐
    欺得利罪。起訴書認被告如事實欄一、㈠至㈧所為均係犯刑法
    第339條第1項之詐欺取財罪，容有誤會，惟其起訴之基本事
    實相同，公訴檢察官並已當庭更正被告如起訴書附表編號1
    、3、4、5、7、8（即事實欄一、㈠、㈢、㈣、㈤、㈦、㈧）所為
    均係犯刑法第339條第2項之詐欺得利罪；如起訴書附表編號
    2、6（即事實欄一、㈡、㈥）所為均係犯同法第339條之4第1
    項第3款之以網際網路對公眾散布而犯詐欺得利罪（見本院
    卷第97頁至第98頁），本院自無庸變更起訴法條。
　㈢被告於事實欄一、㈠、㈤、㈥所示時間，詐騙被害人陳○堯、告
    訴人戊○○、甲○○數次匯款之舉動，各係本於單一詐欺犯意，
    於密接時間為之，分別侵害同一被害人陳○堯、戊○○、甲○○
    之法益，依一般社會健全觀念，在時間差距上，難以強行分
    開，在刑法評價上，以視為數個舉動之接續施行，合為包括
    之一行為予以評價，較為合理，均應屬接續犯，而各為包括
    之一罪。
　㈣被告如事實欄一、㈠至㈧所示犯行，犯意各別，行為互殊，應
    予分論併罰。
　㈤被告前①因毒品、詐欺等案件（共2罪），經本院以105年度聲
    字第505號裁定應執行有期徒刑2年1月確定（下稱甲案）；②
    因毒品、詐欺等案件（共5罪），經本院以105年度聲字第36
    52號裁定應執行有期徒刑2年2月確定（下稱乙案）；③因詐
    欺、毒品、侵占等案件（共5罪），經臺灣宜蘭地方法院以1
    06年度聲字第262號裁定應執行有期徒刑1年2月確定（下稱
    丙案），上揭甲、乙、丙案經接續執行，於108年11月27日
    縮刑假釋（接續執行另案拘役，於108年12月26日出監）並
    付保護管束，於109年12月7日保護管束期滿未經撤銷假釋視
    為執行完畢等情，有臺灣高等法院被告前案紀錄表在卷可參
    ，其於受有期徒刑之執行完畢後，5年以內故意再犯本件有
    期徒刑以上之各罪，均為累犯，應依刑法第47條第1項之規
    定加重其刑。又被告上開前案犯罪紀錄與本案罪名及犯罪類
    型相同，並無應予量處最低法定本刑之情形，則依累犯規定
    加重其刑，尚不至於發生罪刑不相當之情形，而與司法院釋
    字第775號解釋意旨無違。另基於精簡裁判之要求，爰不於
    判決主文為累犯之諭知，附此敘明。
　㈥被告係成年人，事實欄一、㈠所示被害人陳○堯於案發時為12
    歲以上未滿18歲之少年，然本件被告係偶然在網路隨機尋找
    買家而伺機行騙，於本院審理時亦供稱並不知道被害人陳○
    堯為未滿18歲之少年（見本院卷第97頁），卷內復無證據證
    明被告對被害人陳○堯為少年一節有所認識，尚難認被告有
    兒童及少年福利與權益保障法第112條第1項後段之故意對少
    年犯罪加重事由之適用，併予說明。
　㈦爰審酌被告前已有多次詐欺前科紀錄，有上開被告前案紀錄
    表在卷可佐，竟不思循正當途徑獲取所需，竟以前揭方式詐
    騙被害人陳○堯、告訴人丁○○、辛○○、戊○○、甲○○、乙○○、
    庚○○，顯見其法治觀念薄弱，缺乏尊重他人財產權之觀念，
    所為應予非難，兼衡其犯罪之動機、目的、手段、所詐得之
    利益數額、犯後坦承犯行惟未與各被害人和解賠償損失之犯
    後態度，及高職肄業之智識程度、未婚，自陳從事油漆工作
    、無需扶養他人、經濟狀況勉持之生活情形（見被告個人戶
    籍資料、本院卷第111頁）等一切情狀，分別量處如附表「
    罪名及宣告刑」欄所示之刑，並就得易科罰金之罪刑（即附
    表編號1、3、4、5、7、8部分）諭知易科罰金之折算標準；
    另就得易科罰金與不得易科罰金之罪刑（即附表編號2、6部
    分），分別定其應執行如主文所示之刑，並就得易科罰金之
    罪刑部分諭知易科罰金之折算標準。
四、被告如事實欄一、㈠至㈧所示犯行分別詐得之不法利益，分屬
    被告犯上開各該犯行之犯罪所得，均未實際合法發還或賠償
    各告訴人或被害人，宣告沒收亦無過苛、欠缺刑法上之重要
    性、犯罪所得價值低微，或為維持受宣告人生活條件之必要
    等情形，自均應依刑法第38條之1第1項前段規定宣告沒收，
    並依同條第3項規定諭知於全部或一部不能沒收或不宜執行
    沒收時，追徵其價額。
據上論斷，應依刑事訴訟法第273條之1第1項、第299條第1項前
段，判決如主文。
本案經檢察官丙○○提起公訴，檢察官陳伯青到庭執行職務。
中　　華　　民　　國　　111 　年　　9 　　月　　30　　日
                  刑事第二十三庭  法 官  藍海凝
上列正本證明與原本無異。
如不服本判決，應於判決送達後20日內敘明上訴理由，向本院提
出上訴狀 (應附繕本) ，上訴於臺灣高等法院。其未敘述上訴理
由者，應於上訴期間屆滿後20日內向本院補提理由書「切勿逕送
上級法院」。
                                  書記官  彭姿靜
中　　華　　民　　國　　111 　年　　10　　月　　3 　　日
附錄本案論罪科刑法條全文：
中華民國刑法第339條
意圖為自己或第三人不法之所有，以詐術使人將本人或第三人之
物交付者，處5年以下有期徒刑、拘役或科或併科50萬元以下罰
金。
以前項方法得財產上不法之利益或使第三人得之者，亦同。
前二項之未遂犯罰之。
中華民國刑法第339條之4
犯第339條詐欺罪而有下列情形之一者，處1年以上7年以下有期
徒刑，得併科1百萬元以下罰金：
一、冒用政府機關或公務員名義犯之。
二、三人以上共同犯之。
三、以廣播電視、電子通訊、網際網路或其他媒體等傳播工具，
    對公眾散布而犯之。
前項之未遂犯罰之。
附表：
編號 犯罪事實 罪名及宣告刑 沒收 1 事實欄一、㈠部分 （即起訴書附表編號1） 己○○犯詐欺得利罪，處有期徒刑參月，如易科罰金，以新臺幣壹仟元折算壹日。 未扣案之犯罪所得新臺幣壹萬元沒收，於全部或一部不能沒收或不宜執行沒收時，追徵其價額。 2 事實欄一、㈡部分 （即起訴書附表編號2） 己○○以網際網路對公眾散布而犯詐欺得利罪，處有期徒刑壹年壹月。 未扣案之犯罪所得新臺幣貳仟肆佰元沒收，於全部或一部不能沒收或不宜執行沒收時，追徵其價額。 3  事實欄一、㈢部分 （即起訴書附表編號3） 己○○犯詐欺得利罪，處有期徒刑參月，如易科罰金，以新臺幣壹仟元折算壹日。 未扣案之犯罪所得新臺幣肆仟伍佰元沒收，於全部或一部不能沒收或不宜執行沒收時，追徵其價額。 4 事實欄一、㈣部分 （即起訴書附表編號4） 己○○犯詐欺得利罪，處有期徒刑參月，如易科罰金，以新臺幣壹仟元折算壹日。 未扣案之犯罪所得新臺幣肆仟元沒收，於全部或一部不能沒收或不宜執行沒收時，追徵其價額。 5 事實欄一、㈤部分 （即起訴書附表編號5） 己○○犯詐欺得利罪，處有期徒刑肆月，如易科罰金，以新臺幣壹仟元折算壹日。 未扣案之犯罪所得新臺幣貳萬捌仟捌佰陸拾元沒收，於全部或一部不能沒收或不宜執行沒收時，追徵其價額。 6 事實欄一、㈥部分 （即起訴書附表編號6） 己○○以網際網路對公眾散布而犯詐欺得利罪，處有期徒刑壹年壹月。 未扣案之犯罪所得新臺幣柒仟玖佰陸拾元沒收，於全部或一部不能沒收或不宜執行沒收時，追徵其價額。 7 事實欄一、㈦部分 （即起訴書附表編號7） 己○○犯詐欺得利罪，處有期徒刑參月，如易科罰金，以新臺幣壹仟元折算壹日。 未扣案之犯罪所得新臺幣捌仟元沒收，於全部或一部不能沒收或不宜執行沒收時，追徵其價額。 8 事實欄一、㈧部分 （即起訴書附表編號8） 己○○犯詐欺得利罪，處有期徒刑參月，如易科罰金，以新臺幣壹仟元折算壹日。 未扣案之犯罪所得新臺幣陸仟貳佰元沒收，於全部或一部不能沒收或不宜執行沒收時，追徵其價額。